臺灣臺南地方法院刑事判決
111年度訴字第1198號
公  訴  人  臺灣臺南地方檢察署檢察官
被      告  莊凱翔



上列被告因家庭暴力罪之傷害案件，經檢察官提起公訴（111年
度偵字第23777號），本院判決如下：
    主  文
本件公訴不受理。
    理  由
一、公訴意旨詳如臺灣臺南地方檢察署檢察官起訴書（如附件）
    所載。
二、按告訴乃論之罪，告訴人於第一審辯論終結前，得撤回其告
    訴；告訴乃論之罪，其告訴經撤回者，應諭知不受理之判決
    ；不受理之判決，得不經言詞辯論為之，刑事訴訟法第238
    條第1項、第303條第3款及第307條分別定有明文。
三、查本件告訴人莊進德告訴被告莊凱翔家暴傷害案件，公訴意
    旨認被告係觸犯刑法第277條第1項之傷害罪嫌，依同法第28
    7條前段之規定，須告訴乃論。茲被告就本件家暴傷害乙案
    ，業於民國111年11月15日與告訴人調解成立，告訴人亦於
    同日具狀聲請撤回告訴，此有本院111年度南司刑移調字第8
    98號調解筆錄及刑事撤回告訴狀各1紙在卷可憑，依照首開
    說明，本件爰不經言詞辯論，逕為諭知不受理之判決。
據上論斷，應依刑事訴訟法第303條第3款、第307條，判決如主
文。
中　　華　　民　　國　　111 　年　　11　　月　　30　　日
　　　　　　　　　刑事第七庭    審判長法  官  陳本良
                                      法  官  陳貽明
                                      法　官　鄧希賢
以上正本證明與原本無異
如不服本判決應於收受本判決後20日內向本院提出上訴書狀，並
應敘述具體理由。其未敘述上訴理由者，應於上訴期間屆滿後20
日內向本院補提理由書狀（均須按他造當事人之人數附繕本）「
切勿逕送上級法院」。
     　　　　　　　　　　　　　　　　書記官　曾詩珊
中　　華　　民　　國　　111 　年　　11　　月　　30　　日
附件：
臺灣臺南地方檢察署檢察官起訴書
                                    111年度偵字第23777號
　　被　　　告　莊凱翔　男　36歲（民國00年0月00日生）
　　　　　　　　　　　　住○○市○○區○○里○○街000巷                           00號
　　　　　　　　　　　　國民身分證統一編號：Z000000000號
　　選任辯護人　蔡淑娟律師
上列被告因家庭暴力罪之傷害案件，業經偵查終結，認應提起公
訴，茲將犯罪事實及證據並所犯法條分敘如下：
　　　　犯罪事實
一、莊凱翔為莊進德之子，渠等為家庭暴力防治法第3條第3款所定
    之家庭成員。緣莊凱翔於民國111年7月29日8時許，在臺南
    市○○區○○街000號之工作地點因故與莊進德發生爭執，竟基
    於傷害他人身體之接續犯意，先徒手與莊進德發生拉扯、扭
    打，雙方於拉扯、扭打過程中，莊進德因重心不穩倒地後，
    莊凱翔復上前將莊進德壓制在地，莊進德掙扎起身後，雙方
    又再度發生拉扯、扭打，致莊進德受有左頸部挫傷、右手肘
    、右膝及下背多處挫擦傷等傷害（莊進德涉犯傷害罪嫌部分
    未據告訴）。嗣經莊進德報警處理，始循線查悉上情。
二、案經莊進德訴由臺南市政府警察局永康分局報告偵辦。
　　　　證據並所犯法條
一、證據清單及待證事實：
編號 證據名稱 待證事實 1 被告莊凱翔於警詢及檢察官訊問時之供述 ①被告與告訴人莊進德為父子關係之事實。 ②被告於上開時、地與告訴人發生爭執後，進而與告訴人發生拉扯、扭打，見告訴人因重心不穩倒地後，被告復上前將告訴人壓制在地之事實。 2 證人即告訴人莊進德於警詢時之證述 ①被告與告訴人莊進德為父子關係之事實。 ②告訴人因與被告於上開時、地發生肢體衝突而受有上開傷害之事實。 3 奇美醫療財團法人奇美醫院診斷證明書1份 告訴人因與被告於上開時、地發生肢體衝突而受有上開傷害之事實。 4 被告提出之現場照片4張、現場監視錄影畫面翻拍照片19張 告訴人因與被告於上開時、地發生肢體衝突之事實。 5 被告戶籍查詢資料1份 被告與告訴人莊進德為父子關係之事實。 
二、按家庭暴力者，謂家庭成員間實施身體或精神上不法侵害之行為；
    又家庭暴力罪者，謂家庭成員間故意實施家庭暴力行為而成立其他
    法律所規定之犯罪，家庭暴力防治法第2條第1款、第2款著有明
    文。本案被告與告訴人為家庭暴力防治法第3條第3款所定之家
    庭成員關係，而被告傷害告訴人之行為，已屬家庭成員間實
    施不法侵害之行為，即為家庭暴力防治法第2條第1款之家庭暴力，
    且構成刑法上之傷害罪嫌，惟因家庭暴力防治法之上開規定並
    無罰則之規定，是以應僅依刑法傷害罪之規定予以論罪科刑
    。核被告所為，係犯刑法第280條、第277條第1項之傷害直
    系血親尊親屬罪嫌。被告陸續與告訴人發生拉扯、扭打及壓
    制告訴人之身體，均係基於同一犯意，而於密接時、地實施
    ，侵害同一法益，其獨立性極為薄弱，依一般社會健全觀念，
    難以強行分開，請論以接續犯一罪。
三、依刑事訴訟法第251條第1項提起公訴。
　　此　致
臺灣臺南地方法院
中　　華　　民　　國　 111　　年　　10　　月　　 6　　日
　　　　　　　　　　　　　　　檢　察　官　王宇承
本件證明與原本無異
中　　華　　民　　國　 111　　年　　10　　月　　13　　日
　　　　　　　　　　　　　　　書　記　官　周承鐸
參考法條：
中華民國刑法第277條
傷害人之身體或健康者，處 5 年以下有期徒刑、拘役或 50 萬
元以下罰金。
犯前項之罪，因而致人於死者，處無期徒刑或 7 年以上有期徒
刑；致重傷者，處 3 年以上 10 年以下有期徒刑。
中華民國刑法第280條
（傷害直系血親尊親屬罪）
對於直系血親尊親屬，犯第 277 條或第 278 條之罪者，加重其
刑至二分之一。